智慧財產法院刑事判決
                                 100年度刑智上訴字第19號
上　訴　人　蔡宜霖　　　　
即　被　告　　　　　　　
上　訴　人　陳國恩　　　　
即　被　告　　　　　　　
上列上訴人因違反著作權法案件，不服臺灣板橋地方法院99年度
智訴字第2號，中華民國99年11月30日第一審判決（起訴案號：
臺灣板橋地方法院檢察署98年度偵字第12486、14315、19532、2
5023號），提起上訴，本院判決如下：
    主  文
上訴駁回。
    理  由
一、按提起第二審之上訴，其上訴書狀應敘述具體理由，為第二
    審上訴必備之程式。此觀民國96年7月4日修正公布刑事訴訟
    法第361條第2項之規定甚明。倘上訴理由之敘述未合乎具體
    之要求者，其上訴即屬同法第362條前段所定「上訴不合法
    律上之程式」，第二審法院應依同法第367條前段之規定，
    以判決駁回之。至其理由之具體與否，屬第二審法院審查範
    圍，不在第一審法院命補正之列，上訴書狀如已敘述理由，
    無論其具體與否，即無待其補提理由書或命補正之問題。此
    與上訴書狀全未敘述上訴理由者，第一審法院依刑事訴訟法
    第361條第3項之規定，應定期間先命補正之情形，尚屬有別
    。又第二審上訴之目的，既在於請求撤銷、變更原判決，則
    所謂「具體理由」，自應就原判決如何足以撤銷、如何應予
    變更之「事實上」或「法律上」之具體根據，本於確實之訴
    訟資料暨原因事實之所出，逐一敘述、記載，必已具體指出
    原判決事實認定之所憑有如何之錯誤（如原判決所採之證據
    如何不具證據能力，所為證明力之判斷如何違背經驗、論理
    法則等），法律之適用（尤其實體法）有如何之違誤，形式
    上已足以動搖原判決使之成為不當或違法而得改判之事由；
    必要時並應提出有利於己之事證，期使第二審法院採納，俾
    為有利於上訴人之認定，始屬合法。上訴理由之敘述，應先
    合乎具體之要求，始有所敘述可取與否之實體審理與判斷之
    問題。是上訴人之上訴書狀雖敘述上訴理由，但僅泛言原判
    決認定事實錯誤、違背法令、量刑失之過重或輕縱等情詞，
    而未依上揭意旨指出具體事由，或形式上雖已指出具體事由
    ，然該等事由縱使屬實，亦不足以認為原判決有何不當或違
    法，或其所陳之事由，與訴訟資料所載不相適合，或所指摘
    原判決之「不當」或「違法」根本不存在者，均應認其實質
    上並未符合具體之要件，庶符節制濫行上訴之立法意旨。
二、上訴人蔡宜霖上訴意旨略以：伊的設備無法重製查扣之XBOX
    360光碟，且查扣光碟僅少數係伊所重製，伊於案發後皆詳
    細告知偵查單位光碟之所有人並配合調查，伊僅係受僱於其
    他被告負責理貨、送貨，並無販賣之情事，且須自行負擔光
    碟存放處之房租及送貨油資，並無龐大不法利益所得，伊受
    僱之初不知係違法工作，惟因前科記錄及債務而無法找到正
    常正作，始繼續為違法行為云云。上訴人陳國恩上訴意旨略
    以：被告自小生長於農村家庭，家中手足眾多，惟一兄長因
    過失殺人在監服刑，僅留下幼女，而父母年紀漸長，而其他
    家中手足亦無餘力負擔父母之生活，故被告需肩負扶養父母
    及姪女之照顧，惟被告經商失利，亦無其他專長，因覓職不
    易，一時貪念始開始販賣盜版光碟，僅短短數月便為警方查
    獲，扣案光碟大部分皆為網路上購得，而非被告所重製，被
    告販賣盜版光碟，獲利僅能餬口，於案後已深感悔恨，被告
    父親亦於日前開刀，雙親身體狀況日益惡化，如受發監執行
    ，則雙親及姪女將頓失所依，原審判決未斟酌被告家庭背景
    及被告重製光碟之數量，故請法院考量上開情事，再給被告
    自新之機會云云。
三、本件原判決認定被告蔡宜霖、陳國恩有如其事實欄所載共同
    意圖銷售而擅自以重製於光碟之方法侵害他人著作財產權及
    未得商標權人之同意於同一商品使用相同之註冊商標之犯行
    ，並依刑法第55條想像競合之規定，從一重論被告等以共同
    意圖銷售而擅自以重製於光碟之方法侵害他人著作財產權罪
    ，復以上開事實，業據被告蔡宜霖及陳國恩坦承不諱，惟被
    告蔡宜霖前因侵占案件，經臺灣高等法院以95年度上易字第
    2271號判處有期徒刑1年，嗣經依法減為有期徒刑6月確定，
    於96年7月17日易科罰金執行完畢，有臺灣高等法院被告前
    案紀錄表1份在卷可參，其受有期徒刑之執行完畢後，5 年
    以內故意再犯有期徒刑以上之罪，核屬累犯，應依刑法第47
    條第1項規定加重其刑。並審酌被告陳國恩前因違反著作權
    法，經本院以98年刑智上更一字第19號判處有期徒刑6月確
    定，被告二人為圖私利而侵害他人之著作財產權，造成著作
    財產權人之損害，間接影響我國保護智慧財產權之國際聲譽
    ，及查獲盜版光碟之數量甚鉅，應予非難，並審酌渠等犯罪
    動機、目的、行為期間、扣案光碟數量、對告訴人所生損害
    程度及被告二人犯後均坦承犯行等一切情狀，各量處有期徒
    刑1年及為沒收之諭知，顯係基於行為人之責任基礎，詳予
    斟酌刑法第57條所列情狀而為刑之量定，其量刑尚稱允當，
    並無裁量權濫用或失之過輕之情形，況依上訴人第二審上訴
    書狀所述各節，並非依據卷內訴訟資料或提出新事證，指摘
    或表明第一審判決之事實認定或法律適用有何不當或違法而
    構成應予撤銷改判之具體事由，即與刑事訴訟法第361條第2
    項所稱「具體理由」，尚非相當。上訴意旨仍執前詞，指摘
    原判決不當云云，揆諸上開說明，難認已符合首揭上訴書狀
    應敘述具體理由之要件。綜上所述，本件上訴不合法律上之
    程式，爰不經言詞辯論，逕以判決駁回。
據上論斷，應依刑事訴訟法第367條前段、第372條，判決如主文
。
中　　華　　民　　國　　100　 年　　4　　 月　　12　　日
                  　智慧財產法院第一庭
                          審判長法  官　李得灶
                                法  官　王俊雄
                                法  官　林欣蓉
以上正本證明與原本無異。
如不服本判決，應於收受送達後10日內向本院提出上訴書狀，其
未敘述上訴之理由者並得於提起上訴後10日內向本院補提理由書
（均須按他造當事人之人數附繕本）「切勿逕送上級法院」。
中　　華　　民　　國　　100　 年　　4　　 月　　12　　日
                                書記官  周其祥